臺灣新北地方法院刑事判決
111年度簡上字第157號
上  訴  人
即  被  告  鄒翊楷



上列上訴人即被告因竊盜案件，不服本院111 年度簡字第880 號
中華民國111 年3 月30日第一審判決（聲請簡易判決處刑案號：
110 年度偵字第45200 號），提起上訴，本院管轄之第二審合議
庭判決如下：
    主  文
上訴駁回。
    事實及理由
一、本案經本院審理結果，認第一審簡易判決認被告丙○○犯刑
    法第320 條第1 項之竊盜罪，判處拘役20日，如易科罰金，
    以新臺幣1 千元折算1 日，認事用法及量刑均無不當，應予
　　維持，並引用如附件第一審判決書記載之事實、證據及理由
　　。
二、被告上訴意旨略以：其係從事計程車司機工作，因疫情嚴重
    影響生活才犯本案錯誤行為，其已知悔改，並已與告訴人達
    成民事賠償和解，另其尚有3 歲幼兒賴其扶養，爰提起上訴
    ，請求從輕量刑云云。
三、按被告以外之人於審判外之陳述，雖不符合同法第159 條之
    1 至第159 條之4 之規定，但經當事人於審判程序同意作為
    證據，法院審酌該言詞陳述或書面陳述作成時之情況，認為
    適當者，亦得為證據；當事人、代理人或辯護人於法院調查
    證據時，知有第159 條第1 項不得為證據之情形，而未於言
    詞辯論終結前聲明異議者，視為有前項之同意，刑事訴訟法
    第159 條之5 定有明文。查本判決下列所引用之被告以外之
    人於審判外之陳述，雖屬傳聞證據，惟檢察官及被告於本院
    審理時均表示無意見，且迄至言詞辯論終結前亦未聲明異議
    ，本院審酌上開證據資料製作時之情況，尚無違法不當之瑕
    疵，亦認為以之作為證據應屬適當，依上開規定，認具有證
    據能力；又本件認定事實所引用非供述證據之證據能力部分
    ，並無證據證明係公務員違背法定程序所取得，檢察官及被
    告於本院審理時均未主張排除前開物證之證據能力，且迄於
    言詞辯論終結前亦均未聲明異議，本院經審酌亦無其他違法
    不當之情況，故均認有證據能力，合先敘明。
四、經查，原審判決所認被告丙○○犯有本件刑法第320 條第1
    項竊盜之犯罪事實，業據被告於警詢、偵查及本院審理時坦
    承不諱，且經告訴代理人乙○○指訴明確，並有警方蒐證之現
    場監視器錄影畫面翻拍照片、錄影光碟等在卷可資佐證。是
    本件事證明確，被告上揭竊盜犯行堪以認定，應予依法論科
    。
五、被告本件犯行事證明確，原審判決認事用法，經核並無不合
    。又核諸原審係以行為人之責任為基礎，審酌被告不思循正
    當途徑獲取財物，任意竊取他人財物，顯然欠缺尊重他人財
    產權之觀念，所為殊非可取，兼衡其智識程度、生活狀況，
    暨其犯罪之動機、目的、手段、所竊取之財物價值，及犯後
    坦承犯行之態度，並與告訴人達成和解等一切情狀，從輕量
    處如主文所示之刑，並諭知易科罰金之折算標準。衡酌上情
    ，原審已審酌被告犯後坦承、已與告訴人和解等情狀，且衡
    諸被告前科素行，原審量刑並無不當。又按量刑輕重，屬於
    事實審法院得依職權自由裁量之事項，苟其量刑已以行為人
    之責任為基礎，並斟酌刑法第57條各款所列情狀，在未逾越
    法定刑度之下，酌量科刑，無偏執一端而有明顯失出或失入
    之情形，自不得率指為不當或違法。被告上訴意旨雖以上述
    理由，請求再予從輕量刑云云。然本件原審亦已審酌上開與
    本案有關之一切情狀，酌情從輕量處被告拘役20日，並諭知
    易科罰金之折算標準，經核原審係在被告所為犯行之責任基
    礎下科刑，量刑即難遽認失出，又衡酌被告犯罪情節及犯後
    態度等情，亦無違法或失當之情。從而，被告上訴意旨請求
    再就原審判決量刑從輕改判，尚無理由，應予駁回。
據上論斷，應依刑事訴訟法第455 條之1 第1 項、第3 項、第36
8 條、第373 條，判決如主文。
本案經檢察官甲○○偵查後聲請簡易判決處刑，由檢察官陳漢章
到庭執行職務。
中　　華　　民　　國　　111 　年　　7 　　月　　29　　日
                刑事第七庭  審判長法  官  彭  全  曄

                                  法  官  劉  思  吟

                                  法  官  白  承  育
以上正本證明與原本無異
本件不得上訴
                                  書記官  陳  宥  伶
中　　華　　民　　國　　111 　年　　7 　　月　　29　　日
附錄本案論罪科刑法條全文：
中華民國刑法第320 條
意圖為自己或第三人不法之所有，而竊取他人之動產者，為竊盜
罪，處5 年以下有期徒刑、拘役或50萬元以下罰金。
意圖為自己或第三人不法之利益，而竊佔他人之不動產者，依前
項之規定處斷。
前二項之未遂犯罰之。
附件：
臺灣新北地方法院刑事簡易判決
111年度簡字第880號
聲　請　人　臺灣新北地方檢察署檢察官
被　　　告　丙○○　男　(民國00年0月00日生)
　　　　　　　　　　身分證統一編號：Z000000000號
　　　　　　　　　　住新北市○○區○○○路0段000巷00號3
　　　　　　　　　　　樓
上列被告因竊盜案件，經檢察官聲請以簡易判決處刑（110年度
偵字第45200號），本院判決如下：
    主  文
丙○○竊盜，處拘役貳拾日，如易科罰金，以新臺幣壹仟元折
算壹日。
    事實及理由
一、本件犯罪事實、證據及應適用之法條，均引用檢察官聲請簡
    易判決處刑書之記載（如附件）。
二、爰以行為人之責任為基礎，並審酌被告不思循正當途徑獲取
    財物，任意竊取他人財物，顯然欠缺尊重他人財產權之觀念
    ，所為殊非可取；兼衡其智識程度、生活狀況，暨其犯罪之
    動機、目的、手段、所竊取之財物價值，及犯後坦承犯行之
    態度，並與告訴人達成和解等一切情狀，從輕量處如主文所
    示之刑，並諭知易科罰金之折算標準，以資懲儆。
三、依刑事訴訟法第449條第1項前段、第3項、第454條第2項，
    刑法第320條第1項、第41條第1項前段，刑法施行法第1條之
    1第1項，逕以簡易判決處刑如主文。
四、如不服本判決，得自收受送達之日起20日內向本院提出上訴
    狀，上訴於本院第二審合議庭（須附繕本）。
本案經檢察官甲○○聲請以簡易判決處刑。
中    華    民    國    111    年    3    月   30     日
                  刑事第二十六庭  法  官  徐蘭萍
上列正本證明與原本無異。
                                  書記官　吳宜遙
中　　華　　民　　國　　111 　年　　3 　　月　　31　　日
附錄本案論罪科刑法條全文：
中華民國刑法第320條：
意圖為自己或第三人不法之所有，而竊取他人之動產者，為竊盜
罪，處5年以下有期徒刑、拘役或50萬元以下罰金。
意圖為自己或第三人不法之利益，而竊佔他人之不動產者，依前
項之規定處斷。
前二項之未遂犯罰之。
 附件：
臺灣新北地方檢察署檢察官聲請簡易判決處刑書　
                                    110年度偵字第45200號
　　被　　　告　丙○○　男　32歲（民國00年0月00日生）
　　　　　　　　　　　　住新北市○○區○○○路0段000巷00
                          號3樓
　　　　　　　　　　　　國民身分證統一編號：Z000000000號
上列被告因竊盜案件，業經偵查終結，認為宜聲請以簡易判決處刑
，茲將犯罪事實及證據並所犯法條分敘如下：
　　　　犯罪事實
一、丙○○意圖為自己不法之所有，於民國110年8月1日19時36分許
    ，在新北市○○區○○路000○0號寶雅國際股份有限公司（下稱
    寶雅公司）新莊龍安門市，趁無人注意之際，徒手竊取寶雅
    公司所有，放置店內貨架上之美吾髮洗髮精1罐、紅木色葫
    蘆梳1個、MEN-Q匠泥土臘2罐、潘婷3MM多效護髮精華1罐、
    洗顏專科超微米水潤卸妝油1罐、洗顏專科洗卸兩用潔淨慕
    斯1罐、專科超微米潔顏乳N增量1罐、專科完美保濕特潤面
    膜1個、芭莉絲洗衣籃1個（價值共新臺幣2200元），將前揭
    商品放置於洗衣籃內，未結帳隨即離去。嗣經寶雅公司察覺
    遭竊報警處理，方悉上情。
二、案經寶雅公司訴由新北市政府警察局新莊分局報告偵辦。
　　　　證據並所犯法條
一、上開犯罪事實，業據被告丙○○於警詢時及偵查中坦承不諱，
    核與告訴代理人乙○○指訴之情節相符，並有監視器畫面翻拍
    照片7張在卷可證，其犯嫌應堪認定。
二、核被告所為，係犯刑法第320條第1項竊盜罪嫌。另雙方業已
    和解，並經被告賠償告訴人損失金額而無犯罪所得乙節，有
    和解書1紙在卷可考，爰參酌刑法第38條之2第2項之規定，
    為免過苛，不另聲請宣告沒收或追徵其價額，併予敘明。
三、依刑事訴訟法第451條第1項聲請逕以簡易判決處刑。
　　此　致
臺灣新北地方法院
中　　華　　民　　國　 111　　年　　2 　　月　　11　　日
　　　　　　　　　　　　　    檢  察  官  江  祐  丞